Minutes et répertoires du notaire Simon de LA BARDE, février 1588 - 2 septembre 1604 (étude VI)
Archives nationales
- Minutes de Simon de LA BARDE, février 1588 - 2 septembre 1604; MC/ET/VI/145 - MC/ET/VI/174
  - Minutes. 1604, janvier - 2 septembre, janvier - 2 septembre 1604; MC/ET/VI/173; registre
    - Contrat de mariage entre Jean Fremin, marchand épicier, demeurant rue Saint-Honoré, à l'Enseigne des Trois Bourses, paroisse Saint-Eustache, fils de (?) (?) et de Roberde Broudesange, d'une part, et Marguerite Rofaict, fille de Nicolas Rofaict, décédé, marchand libraire, et de Jeanne Leroy, demeurant sur le Pont Saint-Michel, paroisse Saint-Barthélemy, d'autre part., 4 avril 1604; MC/ET/VI/173
      Précisions sur les lieux: Paris--Saint-Honoré (rue, enseigne des Trois Bourses)
      contrat de mariage; Saint-Honoré (rue); Saint-Michel (pont); Trois Bourses (enseigne des); Broudesange, Roberde; Fremin, Jean; Leroy, Jeanne; Rofaict, Marguerite; Rofaict, Nicolas; libraire; commerçant
    - Transaction entre Jacques Feillet, veuve en premières noces de Jacques Le Piat, et en deuxièmes noces d'Adrien Dubus, marchands tapissiers, Gilles Le Piat, aussi tapissier et Pierre Bonfons, marchand libraire, Madeleine Le Piat, sa femme, à cause d'un contrat d'association pour écouler leur marchandise. Ils conviennent de partager différentes sommes, dont l'une servira à payer Nicolas Bonfons, libraire juré en l'Université, à cause d'une cession de droit sur une boutique au Palais qu'il leur avait faite., 15 avril 1604; MC/ET/VI/173
      acte de société; Feillet, Jacques; Le Piat, Jacques; Dubus, Adrien; Le Piat, Gilles; Bonfons, Pierre; Bonfons, Nicolas; libraire; tapissier
    - Contrat de mariage entre Nicolas Breton, maître tailleur d'habits, demeurant Marché-Neuf, paroisse Saint-Barthélemy, d'une part, et Jeanne Belart, veuve, demeurant Marché-Neuf, paroisse Saint-Bathélemy, veuve de Guillaume Longuet, tailleur d'habits et archer du guet à pied, d'autre part., 24 juillet 1604; MC/ET/VI/173
      contrat de mariage; Belart, Jeanne; Breton, Nicolas; Longuet, Guillaume; militaire du rang; tailleur d'habits; tailleur d'habits
    - Contrat de mariage entre Pierre Aurillet, âgé de 25 ans, cordonnier, demeurant à Nogent-le-Roi, d'une part, et Richarde Philippe, fille de Guyon Philippe, décédé, et de Sébastienne Hay, décédée, d'autre part., 4 août 1604; MC/ET/VI/173
      contrat de mariage; Nogent-le-Roi (Eure-et-Loir); Aurillet, Pierre; Hay, Sébastienne; Philippe, Guyon; Philippe, Richarde; cordonnier
    - Obligation de Mathieu Lescot, marchand orfèvre bourgeois de Paris demeurant sur le Pont aux Changeurs (en marge quittance à .. du 29 octobre 1604); autre quittance; acte suivant., 4 août 1604; MC/ET/VI/173
      obligation; quittance; Lescot, Mathieu; orfèvre
  - Minutes. 1604, janvier - août, janvier - août 1604; MC/ET/VI/174
    - MORIN (Pierre) maître maçon § Marché par. .., 27 janvier 1602; MC/ET/VI/174
      marché; Morin, Pierre; maçon
    - RAVITAILLEMENT fourniture de poules poulets perdrix, bécasses, agneaux et chevreaux à un boucher par un marchand poulailler § Marché, 31 janvier 1602; MC/ET/VI/174
    - Inventaire des biens trouvés après le décès de Renaude Chauvet, veuve de Jean Huot, marchand, bourgeois de Paris, en sa maison rue Saint-Pierre-aux-Boeufs., 5 janvier 1604; MC/ET/VI/174
      Extrait du contenu:
      (fol. 6): En l'étude,.
      '... ung petit lut sans corde et tel quel, prisé... 15 s.
      (fol. 6 v°): En une chambre au second étage,.
      '... deux espinettes, l'une couverte de cuir noir, prisées... 34 l.
      Documents du Minutier central concernant l'histoire de la musique (1600-1650), par Madeleine Jurgens, tome I [études I à X, 1763 actes], Paris, Archives nationales, 1967, p. 866 (instrument de recherche imprimé dématérialisé, certaines notices sont plus détaillées dans la version intégrale accessible en ligne par la rubrique 'Autres instruments de recherche', voir contexte dans le Plan d’orientation général - Notaires de Paris, guides thématiques du Minutier).
      inventaire; Chauvet, Renaude; Huot, Jean; commerçant
    - Marché par lequel Jean-Baptiste de La Haye, maître des basses oeuvres, demeurant au faubourg Saint-Marcel, s'engage envers Germaine Durand, veuve de Germain Pilon, sculpteur du roi, et Nicolas Leblond, peintre ordinaire du roi, de vider la fosse à privé de la maison de l''Homme sauvage' sise au faubourg Saint-Jacques, moyennant 17 livres tournois dont 3 livres payées d'avance., 28 janvier 1604; MC/ET/VI/174
      Précisions sur les lieux: Paris--Saint-Jacques (faubourg, enseigne de l'Homme Sauvage)
      Documents du Minutier central concernant les peintres, sculpteurs et graveurs au XVIIe siècle (1600-1650) [études I à X, 1955 actes], par Marie-Antoinette Fleury, tome I, Paris, S.E.V.P.E.N, 1969, p. 546 (instrument de recherche imprimé dématérialisé, certaines notices sont plus détaillées dans la version intégrale accessible en ligne par la rubrique 'Autres instruments de recherche', voir contexte dans le Plan d’orientation général - Notaires de Paris, guides thématiques du Minutier).
      marché; Homme Sauvage (enseigne de l'); Saint-Jacques (faubourg); Saint-Marcel (faubourg); Durand, Germaine; La Haye, Jean-Baptiste de; Leblond, Nicolas; Pilon (veuve); Pilon, Germain; peintre; sculpteur
    - Marché par lequel Jacques Dupart, paveur, demeurant rue du Bout-du-Monde, s'engage envers Germaine Durand, et Nicolas Leblond, à paver trois cours de rabot et à boucher le trou du cloaque, moyennant 43 livres tournois dont 6 livres payées avance., 9 février 1604; MC/ET/VI/174
      marché; Bout-du-Monde (rue du); Dupart, Jacques; Durand, Germaine; Leblond, Nicolas; paveur-dalleur
    - Marché par lequel Laurent Félipot, maître des basses oeuvres, demeurant rue des Rats, s'engage envers Germaine Durand, à faire une contrefosse dans le jardin de deux maisons sises au faubourg Saint-Jacques, dont l'une porte l'enseigne de l''Homme sauvage', et d'y transporter la matière fécale des fosses à privé, moyennant 36 livres., 6 mars 1604; MC/ET/VI/174
      Les propriétaires s'engagent à fournir à l'entrepreneur la permission du lieutenant civil ou du bailli du Palais.
      marché; Homme Sauvage (enseigne de l'); Rats (rue des); Saint-Jacques (faubourg); Durand, Germaine; Félipot, Laurent; magistrat; lieutenant civil ou criminel (Ancien Régime)
    - Contrat d'apprentissage comme alloué, pour trois ans, au profit de Nicolas Coutan, âgé de seize ans, passé entre Alexis Coutan, ouvrier en soie, et Madeleine Duchesne, sa femme, demeurant grande rue du Faubourg-Saint-Antoine, ses père et mère, et Bertrand Le Clerc, sculpteur, demeurant même rue, moyennant 50 livres qui seront payées par le sieur Boucher, marchand, pour l'affection qu'il a pour ledit Nicolas Coutan, et dont il a versé aussitôt la moitié. L'apprenti sera logé seulement., 9 mars 1705; MC/ET/VI/174
      Documents du Minutier central concernant l'histoire de l'art (1700-1750), par Mireille Rambaud, tome II [études I à X, soit 2357 actes], Paris, Archives nationales, 1971, p. 554 (instrument de recherche imprimé dématérialisé, certaines notices sont plus détaillées dans la version intégrale accessible en ligne par la rubrique 'Autres instruments de recherche', voir contexte dans le Plan d’orientation général - Notaires de Paris, guides thématiques du Minutier).
      Documents du Minutier central concernant l'histoire de l'art (1700-1750), par M. Rambaud, tome II, Paris, Archives nationales, 1971, CVI-1298 p.